【裁判字號】    97,上易,2235
【裁判日期】    971022
【裁判案由】    竊盜
【裁判全文】
臺灣高等法院刑事判決              97年度上易字第2235號
上  訴  人
即  被  告  丙○○
                    現於臺灣臺北看守所羈押
上列上訴人因竊盜案件，不服臺灣桃園地方法院97年度易字第57
1號，中華民國97年8月1日第一審判決（起訴案號：臺灣桃園地
方法院檢察署97年度偵字第10946號、12295號、13234號），提
起上訴，本院判決如下：
    主  文
原判決關於丙○○犯附表編號一、四、五、六、七竊盜罪部分及
定應執行刑部分，均撤銷。
丙○○犯附表編號一、四、五、六、七號所示之罪，均累犯，各
處如附表編號一、四、五、六、七號所示之刑。
其他上訴駁回。
本判決撤銷改判部分及上訴駁回部分，應執行有期徒刑貳年，並
於刑之執行前，令入勞動場所，強制工作參年。
    事  實
一、丙○○前於民國94年間因加重竊盜未遂案件，經台灣桃園地
    方法院以95年度易字第1348號判處有期徒刑4月，如易科罰
    金以銀元300元折算1日確定，復於95年間因違反職役職責罪
    之軍法案件，經國防部北部地方軍事法院以95年度訴字第21
    2號判處有期徒刑1年2月，並經臺灣高等法院以96年度軍上
    字第2號判決駁回上訴而確定；上開案件分別經減刑為有期
    徒刑2月、7月，並定應執行之刑為有期徒刑8月，甫於96年7
    月16日執行完畢出監，詎仍不知悔改，復分別基於意圖為自
    己不法之所有之竊盜犯意，為下列犯行：
（一）於96年12月25日之下午2、3時許，見桃園縣蘆竹鄉○○路
      ○段267號8樓之2戊○○住處之大門未上鎖，遂啟門而入，
      徒手竊取戊○○所有之現金新臺幣（下同）3萬元至4萬元
      及價值3萬元至4萬元包括金戒指、金項鍊等飾品。嗣於97
      年3月25日及同月27日，將所竊取之金戒指及金項鍊各一
      只，分別以每錢3070元、3180元之價格，販買予不知情之
      址設在桃園縣桃園市○○路358號愛琴海鑽石金坊之負責
      人蘇淑華，分別得款9010元、31000元。
（二）於97年3月20日下午2時許，在桃園縣蘆竹鄉○○路○段279
      號6樓之1己○○及乙○○之住處，徒手將該處大門鐵門上
      方之半圓形紗窗部分推倒毀壞後，自該缺口處伸手將鐵門
      門鎖開啟，毀越該門扇後侵入，竊取己○○所有之汽車駕
      照1張、機車駕照1張、全民健康保險卡1張、金融卡3張（
      分別為國泰世華銀行信用卡、臺灣中小企業銀行及花旗銀
      行提款卡）、NOKIA品牌行動電話1支、ACER 品牌MP31台
      、哈電族翻譯機1台、筆記型電腦1台、現金8千餘元與己○○友人徐明楷之身分證1張，及竊取乙○○所有之掌上
      型電動玩具1台、棕黃色背包1個、鑰匙1副及玉墜1只。
（三）於97年3月24日下午2、3時許，在桃園縣蘆竹鄉○○路104
      巷45弄15號5樓甲○○之住處，徒手將該處大門鐵門上方
      之紗窗部分推倒毀壞後，自該缺口處伸手將門鎖開啟，毀
      越該門扇後侵入，並竊取甲○○所有之LV品牌皮包1個、
      金項鍊4條及行動電話2支。
（四）於97年3月30日前後一、二日之某日下午2、3時許，自辛○位於桃園縣龜山鄉○○路520巷28弄16號5樓住處之樓梯
      間窗口處，逾越該安全設備攀爬至上址住處陽台後，再將
      陽台處未上鎖之玻璃門打開，侵入上址，並竊取辛○所有
      之金手鍊1條、金腳鍊1條、金耳環1對、藍寶石戒指1只、
      金項鍊1條、墜子1個、銀鎖1只（價值共計2萬元至3萬元
      ）及人民幣300餘元。
（五）於97年4月18日下午2、3時許，先踩踏在庚○○位於桃園
      縣蘆竹鄉○○○街9巷6號203室住處外圍牆，再踰越該牆
      垣，伸手將上址2樓之窗戶開啟後，以此方式逾越牆垣及
      安全設備侵入之，並竊取庚○○所有之NOKIA品牌行動電
      話1支及倫飛牌黑色筆記型電腦1台，得手後，於97年4月
      底某時，將所竊取之倫飛牌黑色筆記型電腦以4000元之價
      格，販售予不知情之址設在桃園縣大園鄉○○街24號精宇
      資訊有限公司之負責人陳義和。
（六）於97年4月20日下午2、3時許，自丁○○位於桃園縣蘆竹
      鄉○○○路9號住處之隔壁工地處，攀上丁○○上開住處
      之2樓後方陽台處，開啟未上鎖之門後而侵入上址，並竊
      取丁○○所有之10元硬幣數個，共計200餘元。
（七）於97年4月21日下午2、3時許，先踩踏在子○○位於桃園
      縣蘆竹鄉建國20村25號住處1樓之遮雨棚處，再將上址2樓
      之窗戶打開後，以此方式踰越安全設備侵入上址，並竊取
      子○○所有之紙鈔約3000元、零錢2盒及手錶1支。
（八）於97年4月24日下午2、3時許，在桃園縣蘆竹鄉○○路161
      號6樓之3壬○○之住處，以將手徒手將該處大門上方之紗
      窗部分推倒毀壞後，自該缺口處伸手將門鎖開啟，毀越該
      門扇後侵入上址，並竊取壬○○所有之金戒指3只、鑽戒1
      只、耳環2對、LG品牌行動電話1支、現金約5萬元、舊版
      新臺幣紙鈔14張及人民幣紙鈔32張。
二、嗣於97年4月29日中午12時許，為警持台灣桃園地方法院核
    發之搜索票至桃園縣龜山鄉○○○路71號5樓505室丙○○之
    住處搜索，扣得己○○所有之汽車及機車駕照各1張、己○○所有之國民健康保險卡1張、徐明楷所有之身分證1張、金
    融卡及信用卡共3張、行動電話5支、咖啡色皮夾1只、哈電
    族翻譯機1台、ACER品牌MP31台、CLARINS品牌戒指手錶1只
    、人民幣紙鈔32張、舊版新臺幣紙鈔14張、玉墜及耳環共3
    只及LG品牌黑色充電器1台等物，乃查出丙○○所實施之前
    項（一）至（三）、（八）所示竊盜罪行，而丙○○於接受
    司法警察調查時，就前項（四）至（七）所示竊盜罪行，於
    偵查犯罪機關未發覺前即自首為犯罪人並接受法院裁判。
三、案經桃園縣政府警察局蘆竹分局報請台灣桃園地方法院檢察
    署檢察官偵查起訴。
    理    由
甲、程序及傳聞證據之證據能力說明：
    按除簡式審判程序、簡易程序及第376條第款、第2款所列之
    罪之案件外，第1審應行合議審判，96年7月4日修正公布之
    刑事訴訟法第284條之1定有明文。查本案被告丙○○涉犯竊
    盜案件，經檢察官提起公訴，其所犯為刑事訴訟法第376條
    第2款所列之罪，揆諸上開規定，原審無庸行合議審判。又
    本件被告所犯並非為死刑、無期徒刑、最輕本刑為3年以上
    有期徒刑之罪，或高等法院管轄第一審案件，被告於原審就
    被訴事實既為有罪陳述，原審依刑事訴訟法第273條之1之規
    定，經告知被告簡式審判之旨，並聽取當事人之意見後，裁
    定行簡式審判程序，其訴訟程序之進行於法有據。而被告於
    本院審理時對本案認定犯罪事實所憑之被告以外之人於審判
    外之陳述等傳聞證據之證據能力均不爭執，核該等傳聞證據
    無違法取證及證明力明顯偏低之瑕疵，為證明被告犯罪事實
    所必要，依刑事訴訟法第159條之5規定，各該傳聞證據得為
    證據使用，合先敘明。
乙、認定事實及論罪科刑之理由：
一、訊據被告被告丙○○就上開犯罪事實於本院審理時坦承不諱
    ，其於原審調查時即陳稱所有犯行之犯罪時間均於下午2、3
    時許，並就犯罪手法、將部分金飾銷贓之情形補充供明在卷
    ，此等情節核與證人即被害人戊○○、己○○、乙○○、甲○○、林奇隆、辛○、庚○○、丁○○、子○○、壬○○、
    癸○○等於警詢、偵訊時指述返家後遭竊及清點失物之情形
    相符，復與被告銷贓之對象證人蘇淑華、陳義和於警詢時證
    述之情節一致，又有扣押物品目錄表、扣案物品之照片、愛
    琴海鑽石金坊收購金飾登記簿之照片在卷可資佐證，被告之
    自白與事實相符，本案事證明確，被告犯行均堪認定，應予
    依法論科。
二、按刑法第321條第1項第2款所謂毀越門扇，係指毀損或超越
    門扇而言。與用鑰匙開鎖啟門入室者不同。而所謂越進亦應
    解為超越或踰越而進，啟門入室不得認定為踰越，有最高法
    院22年上字第454號判例、63年台上字第50號判例意旨可憑
    ，故核被告就事實欄一編號（一）、（六）所為，係犯如附
    表編號一、六所示「所犯罪名欄」之刑法第320條第1項之竊
    盜罪。就事實欄一編號（二）至（五）、（七）、（八）所
    為，各係犯如附表編號二至五、七、八所示「所犯罪名欄」
    之刑法第321條第1項第2款之加重竊盜罪。被告所犯上開各
    罪，犯意各別，行為互殊，應分論併罰。另被告前有如事實
    欄所載罪刑宣告及刑之執行完畢情形，此有本院被告前案紀
    錄表可憑，被告於受有期徒刑執行完畢後，5年內故意再犯
    本案各罪，均為累犯，均應依刑法第47條第1項規定加重其
    刑。而被告就附表編號四至七所示竊盜罪行，係於偵查犯罪
    機關未發覺前即自首為犯罪人並接受法院裁判，此觀證人即
    調查本案之桃園縣政府警察局蘆竹分局警員鄭自強於本院97
    年10月8日審判期日時到庭具結證稱：「附表編號四到七的
    部分，是被告自白後，他帶我們去現場的，那幾件當時被害
    人都沒有報案，那時還不知是誰偷的。」等語自明，本院爰
    依刑法第62條前段規定減輕其刑，並依法先加重後再減輕之
    。
三、本案原審就附表二、三、八部分，援引刑法第321條第1項第
    2款、第47條第1項、贅引刑法施行法第1條之1第1項、第2項
    前段，據以對被告論罪科刑，認事用法，洵無不合，被告此
    部分上訴，為無理由，應予駁回。被告就事實欄一編號（一
    ）、（六）所為，係犯刑法第320條第1項之竊盜罪，原審誤
    認定被告成立同法第321條第1項第2款加重竊盜罪，即有未
    洽。又被告就附表編號四至七即事實欄一（四）至（七）所
    示竊盜罪行，係於偵查犯罪機關未發覺前即自首為犯罪人並
    接受法院裁判，均有依刑法第62條前段減輕其刑之餘地，原
    審未查，致未予以減輕刑罰，亦有未當，被告就此部分上訴
    指摘原判決不當，為有理由，本院應予撤銷改判如附表編號
    一、四、五、六、七號主文欄所示，並由本院就撤銷改判與
    駁回上訴部分，定其應執行有期徒刑二年。又被告於短時間
    內分別犯本案8起之竊盜案件，且自承犯此等犯罪時並無工
    作，僅將竊得贓物變賣而供生活，被告顯有犯罪之習慣，徒
    以交付有期徒刑之執行，不足以矯正其等習性，另參酌被告
    正值壯年，卻未盡其力於正途，反屢次為竊盜犯罪，既未能
    經由入監執行方式，徹底戒除竊盜惡習，自應藉由積極勞動
    之工作環境，使其等培養勤奮任事、樂觀進取之態度，以準
    備重返現實社會，足認有矯治其等惡習、培育其等正確觀念
    、性格，俾其等能於將來刑滿重返社會時，不再重蹈覆轍，
    並獲新生之必要，是就被告犯罪行為之嚴重性、犯罪手段所
    表現之危險性及對其等將來行為之期待性綜合觀之，實有必
    要令入勞動處所施以強制工作，爰依竊盜犯贓物犯保安處分
    條例第3條第1項、第4條、第5條第1項前段之規定，諭知於
    刑之執行前，令被告入勞動場所強制工作3年。被告上訴執
    詞以其已有悔意之心並配合偵查，抗辯原審諭知刑前強制工
    作之保安處分過重，求撤銷改判，殊無理由，併此敘明。
據上論斷，應依刑事訴訟法第369條第1項前段、第368條、第364
條、第299條第1項前段，刑法第320條第1項、第321條第1項第2
款、第47條第1項、第62條前段、第51條第5款、刑法施行法第1
條之1第1項、第2項前段，竊盜犯贓物犯保安處分條例第3條第1
項、第4條、第5條第1項前段，判決如主文。
本案經檢察官繆卓然到庭執行職務。
中    華    民    國    97    年    10    月    22    日
            刑事第十三庭  審判長法  官   曾德水
                                法  官   林婷立
                                法  官   陳恆寬
以上正本證明與原本無異。
不得上訴。
                                書記官   黃家麟
中    華    民    國    97    年    10    月    23    日
附錄：本案論罪科刑法條全文
刑法第320條
意圖為自己或第三人不法之所有，而竊取他人之動產者，為竊盜
罪，處5年以下有期徒刑、拘役或5百元以下罰金。
意圖為自己或第三人不法之利益，而竊佔他人之不動產者，依前
項之規定處斷。
前二項之未遂犯罰之。
刑法第321條
犯竊盜罪而有左列情形之一者，處六月以上、五年以下有期徒刑
：
一、於夜間侵入住宅或有人居住之建築物、船艦或隱匿其內而犯
    之者。
二、毀越門扇、牆垣或其他安全設備而犯之者。
三、攜帶兇器而犯之者。
四、結夥三人以上而犯之者。
五、乘火災、水災或其他災害之際而犯之者。
六、在車站或埠頭而犯之者。
前項之未遂犯罰之。
附表
┌──┬────────┬──────────┬──────────┐
│編號│對應之事實欄編號│  所  犯  罪  名    │ 主   文            │
├──┼────────┼──────────┼──────────┤
│    │                │                    │                    │
│    │                │刑法第320 條第1 項之│丙○○竊盜，累犯，處│
│一  │事實欄編號(一)    │之竊盜罪            │有期徒刑肆月        │
│    │                │                    │                    │
├──┼────────┼──────────┼──────────┤
│    │                │                    │                    │
│    │                │刑法第321 條第1 項第│丙○○毀越門扇竊盜，│
│二  │事實欄編號(二)    │2 款之毀越門扇之加重│累犯，處有期徒刑柒月│
│    │                │竊盜罪              │                    │
│    │                │                    │                    │
│    │                │                    │                    │
├──┼────────┼──────────┼──────────┤
│    │                │                    │                    │
│    │                │刑法第321 條第1 項第│丙○○毀越門扇竊盜，│
│三  │事實欄編號(三)    │2 款之毀越門扇之加重│累犯，處有期徒刑柒月│
│    │                │竊盜罪              │                    │
│    │                │                    │                    │
├──┼────────┼──────────┼──────────┤
│    │                │                    │                    │
│    │                │刑法第321 條第1 項第│丙○○踰越安全設備竊│
│四  │事實欄編號(四)    │2 款之踰越安全設備之│盜，累犯，處有期徒刑│
│    │                │加重竊盜罪（原判決誤│伍月                │
│    │                │認犯同條款之踰越門扇│                    │
│    │                │、安全設備之加重竊盜│                    │
│    │                │罪）                │                    │
├──┼────────┼──────────┼──────────┤
│    │                │                    │                    │
│    │                │刑法第321 條第1 項第│丙○○逾越牆垣、安全│
│五  │事實欄編號(五)    │2 款之逾越牆垣、安全│設備竊盜，累犯，處有│
│    │                │設備之加重竊盜罪    │期徒刑伍月          │
│    │                │                    │                    │
├──┼────────┼──────────┼──────────┤
│    │                │                    │                    │
│    │                │刑法第320 條第1 項之│丙○○竊盜，累犯，處│
│六  │事實欄編號(六)    │盜罪                │有期徒刑參月        │
│    │                │                    │                    │
│    │                │                    │                    │
├──┼────────┼──────────┼──────────┤
│    │                │                    │                    │
│    │                │刑法第321 條第1 項第│丙○○逾越安全設備竊│
│七  │事實欄編號(七)    │2 款之逾越安全設備之│盜，累犯，處有期徒刑│
│    │                │加重竊盜罪          │伍月                │
│    │                │                    │                    │
├──┼────────┼──────────┼──────────┤
│    │                │                    │                    │
│    │                │刑法第321 條第1 項第│丙○○毀越門扇竊盜，│
│八  │事實欄編號(八)    │2 款之毀越門扇之加重│累犯，處有期徒刑柒月│
│    │                │竊盜罪              │                    │
│    │                │                    │                    │
└──┴────────┴──────────┴──────────┘


司法院資訊處製作；財團法人民間司法改革基金會備份。
